臺灣臺北地方法院刑事判決　　　　　　　100年度訴字第389號
公　訴　人　臺灣臺北地方法院檢察署檢察官
被　　　告　蕭本洲
指定辯護人　本院公設辯護人沈芳萍
上列被告因公共危險案件，經檢察官提起公訴（100年度偵字第
4110號），本院判決如下：
    主  文
蕭本洲故意以煤氣炸燬現供人使用之住宅，未遂，處有期徒刑參
年陸月。
    事  實
一、蕭本洲前於民國99年間因犯強制性交罪，經本院判處應執行
    有期徒刑12年（100年侵訴字第7號），並於100年7月11日判
    決確定。其因積欠債務及與家人相處不睦，乃萌輕生之念，
    明知其居住之臺北市○○區○○路2段320巷58號3樓所在之
    建築物，為臺北市政府社會局提供之福民平宅，係集合式住
    宅大樓，引爆瓦斯將致生公共危險，竟於民國99年12月20日
    14時25分許，基於故意以煤氣炸燬現供人使用之住宅之犯意
    ，將16公斤裝桶裝瓦斯1桶，拖曳至臥房內，開啟該瓦斯桶
    之氣閥，使瓦斯蓄積瀰漫屋內後，再以打火機點燃，致瓦斯
    於瞬間產生氣爆，而著手炸燬現供人使用之住宅，致其住處
    臥室窗戶往東側爆裂，紗窗、玻璃碎裂，客廳、廚房、浴廁
    及陽台上半部均受煙燻黑、臥室木門門板及房內彈簧床墊燒
    失，臥室內部南面及北面隔間牆上半部受熱泥灰剝落、燻黑
    ，臥室東面牆鋁框受爆裂變形、變色，臥室西面木桌、電風
    扇及雜物燒燬，幸經臺北縣政府消防隊趕赴現場及時將火勢
    撲滅始未遂。
二、案經臺北市政府警察局萬華分局報告臺灣臺北地方法院檢察
    署檢察官偵查起訴。
    理  由
壹、程序部分：
一、被告蕭本洲於警、偵訊之供述，非出於強暴、脅迫、利誘、
    詐欺、疲勞訊問、違法羈押或其他不正方法取得，依刑事訴
    訟法第156條第1項、第158條之2得採為證據。
二、後列非供述證據，均非違法取得之證據，且或係從事業務之
    人於業務上製作之證明文書、記錄文書，核無顯不可信情況
    ，故依同法第158條之4反面解釋、第159條之4第2款得為證
    據。
貳、實體部分：
一、訊據被告蕭本洲初則矢口否認故意點燃瓦斯炸燬上開住宅，
    辯稱因一時想不開，意欲輕生，乃將瓦斯桶打開，躺在床上
    ，睡著之後又醒來，迷糊中想要抽菸，點燃打火機，無意中
    點燃瓦斯云云。經查：本件上開住宅確因被告瓦斯氣爆燃燒
    導致如事實欄所載之損害，此有臺北市政府消防局現場照片
    40 張、臺北市政府消防局火災原因調查報告書1份等附卷可
    稽，並有打火機1個扣案可資佐證，被告既以打開瓦斯桶，
    讓瓦斯洩漏，則應知屋內充滿瓦斯，而使用打火機，將導致
    瓦斯氣爆，此亦為一般人所知之常識，何能謂不知為何導致
    瓦斯氣爆，所辯與常情不符，不足採信，又被告嗣經本院調
    查證據後即行認罪，益見本件事證明確，被告犯行堪以認定
    。又被告嗣經
二、核被告所為，係犯刑法第176條準用同法第173條第3項、第1
    項之以煤氣炸燬現供人使用之住宅未遂罪。被告已著手於放
    火行為之實施，而未至燒燬之結果，為未遂犯，應依刑法第
    25條第1項之規定減輕其刑。又被告因情緒低落，萌輕生之
    念，並為自殺而犯本件之罪，其本身亦受有身體、手腳等處
    約30％面積之二度燒燙傷，有臺北市政府消防局火災原因調
    查鑑定書及現場被告受傷情形照片等件附卷可稽，爰審酌被
    告曾因如事實欄所示之罪，受有期徒刑以上刑之宣告、素行
    非佳，其因經濟困窘、與家人相處不睦及兒子罹有心智障礙
    等因素而欲尋短，無意間鑄成大錯，其犯罪手段、其行為對
    社區安全所生危害程度，暨其犯罪後能坦承犯行、態度良好
    等一切情狀，量處如主文所示之刑。
三、據上論斷，應依刑事訴訟法第299條第1項前段、刑法第176
    條、第173條第1項、第3項、第25條第1項，判決如主文。
本案經檢察官林淑玲到庭執行職務。
中    華    民    國    100    年    8    月    29    日
                  刑事第十二庭審判長法  官  李英豪
                                    法  官  楊台清
                                    法  官  曾正龍
上正本證明與原本無異。
如不服本判決應於收受送達後10日內向本院提出上訴書狀，並應
敘述具體理由；其未敘述上訴理由者，應於上訴期間屆滿後20日
內向本院補提理由書（均須按他造當事人之人數附繕本）「切勿
逕送上級法院」。

                                    書記官  黃馨慧
中    華    民    國   100    年    8     月    31    日

附錄本案論罪科刑法條全文：
中華民國刑法第176條
故意或因過失，以火藥、蒸氣、電氣、煤氣或其他爆裂物，炸燬
前三條之物者，準用各該條放火、失火之規定。

中華民國刑法第173條
放火燒燬現供人使用之住宅或現有人所在之建築物、礦坑、火車
、電車或其他供水、陸、空公眾運輸之舟、車、航空機者，處無
期徒刑或7年以上有期徒刑。
失火燒燬前項之物者，處1年以下有期徒刑、拘役或5百元以下罰
金。
第1項之未遂犯罰之。
預備犯第1項之罪者，處1年以下有期徒刑、拘役或3百元以下罰
金。